【裁判字號】    98,台上,7738
【裁判日期】    981224
【裁判案由】    違反醫師法
【裁判全文】
最高法院刑事判決            九十八年度台上字第七七三八號
上  訴  人  甲○○
上列上訴人因違反醫師法案件，不服台灣高等法院高雄分院中華
民國九十八年十月二十日第二審判決（九十八年度醫上訴字第九
號，起訴案號：台灣高雄地方法院檢察署九十七年度偵字第一五
九五八號），提起上訴，本院判決如下：
    主  文
上訴駁回。
    理  由
按刑事訴訟法第三百七十七條規定，上訴於第三審法院，非以判
決違背法令為理由，不得為之。是提起第三審上訴，應以原判決
違背法令為理由，係屬法定要件。如果上訴理由書狀並未依據卷
內訴訟資料，具體指摘原判決不適用何種法則或如何適用不當，
或所指摘原判決違法情事，顯與法律規定得為第三審上訴理由之
違法情形，不相適合時，均應認其上訴為違背法律上之程式，予
以駁回。本件原判決以上訴人甲○○因違反醫師法案件（未取得
合法醫師資格，擅自執行醫療業務），經第一審法院判決後，提
起第二審上訴，其上訴書狀泛稱上訴人對於第一審判決所認定之
事實不爭執，請審酌其因一時失慮，誤罹刑章，惟未造成他人損
害，給予自新機會云云，而未敘述具體之上訴理由；因認其上訴
不合法律上之程式，予以駁回，已於理由內論敘綦詳。從形式上
觀察，並無判決違背法令之情形存在。查不服地方法院之第一審
判決而上訴者，須提出上訴書狀；上訴書狀應敘述具體理由，此
為法定必備之程式。上訴書狀未敘述上訴理由者，應於上訴期間
屆滿後二十日內補提理由書於第一審法院，逾期未補提者，第一
審法院應定期間先命補正。倘上訴書狀已敘述理由，但所敘述者
並非具體理由，則屬上訴不合法律上之程式，由第二審法院逕以
判決駁回之，不生定期命補正之問題，此觀刑事訴訟法第三百五
十條、第三百六十一條、第三百六十二條及第三百六十七條之規
定自明。本件上訴人之第二審上訴書狀所述上開各節，並未具體
指摘第一審判決有何足以影響判決本旨之不當或違法，與刑事訴
訟法第三百六十一條第二項所稱「具體理由」，尚非相當，原審
未命補正，逕行駁回其上訴，尚無不合。上訴意旨猶謂其所述之
第二審上訴理由，對於第一審判決之量刑已有具體指摘，原審復
未先定期命補正，即逕予駁回，於法有違云云，徒持己見任意指
摘，不符第三審上訴之法定要件。其上訴為違背法律上之程式，
應予駁回。
據上論結，應依刑事訴訟法第三百九十五條前段，判決如主文。
中    華    民    國  九十八  年   十二   月  二十四  日
                      最高法院刑事第十庭
                          審判長法官  花  滿  堂
                                法官  黃  正  興
                                法官  陳  東  誥
                                法官  林  錦  芳
                                法官  洪  昌  宏
      本件正本證明與原本無異
                                      書  記  官
中    華    民    國  九十八  年   十二   月  二十八  日
                                                Ａ


司法院資訊處製作；財團法人民間司法改革基金會備份。
